<!DOCTYPE html PUBLIC "-//W3C//DTD XHTML 1.0 Transitional//EN" "http://www.w3.org/TR/xhtml1/DTD/xhtml1-transitional.dtd">
<html xmlns="http://www.w3.org/1999/xhtml">
<head>
	<meta http-equiv="Content-Type" content="text/html; charset=iso-8859-1" />
	<title>Ymmärrä suomea</title>
	<style type="text/css" media="all">@import "css/styles.css";</style>
	<script type="text/javascript" src="swfobject.js"></script>
</head>
<body class="font-medium">
	<div id="main-wrapper">
		<div id="topbar"></div>
		<div id="main-menu">
			<table cellspacing="0" cellpadding="0" border="0" class="add-links"><tr>
				<td class="item"><img class="raquo" src="i/raquo.gif" alt="" height="7" width="4" /><a href="/ymmarra/index.php?moduli=sanakirja">Sanakirja</a></td>
				<td class="item"><img class="raquo" src="i/raquo.gif" alt="" height="7" width="4" /><a href="/ymmarra/index.php?moduli=verbit">Verbiluettelo</a></td>
				<td class="item"><img class="raquo" src="i/raquo.gif" alt="" height="7" width="4" /><a href="/ymmarra/index.php?moduli=kielioppi">Kielioppi</a></td>
			</tr></table>
			<table cellspacing="0" cellpadding="0" border="0"><tr>
				<td class="item"><img class="raquo" src="i/raquo.gif" alt="" height="7" width="4" /><a href="/ymmarra/index.php">Etusivu</a></td>
				<td class="item"><img class="raquo" src="i/raquo.gif" alt="" height="7" width="4" /><a href="/ymmarra/index.php?moduli=tekstit">Lukutekstit</a></td>
			</tr></table>
		</div>
		<div id="content">
			<table cellspacing="0" cellpadding="0" border="0" id="content-wrapper"><tr>
				<td>
					<div id="left-menu">
												<div class="header-verb"><span>Verbit</span></div>
						<div class="menu">
								<div class="init"><a href="/ymmarra/index.php?moduli=verbit&kirjain=a">A</a></div>
								<div class="init"><a href="/ymmarra/index.php?moduli=verbit&kirjain=e">E</a></div>
								<div class="init"><a href="/ymmarra/index.php?moduli=verbit&kirjain=h">H</a></div>
								<div class="init"><a href="/ymmarra/index.php?moduli=verbit&kirjain=i">I</a></div>
								<div class="init"><a href="/ymmarra/index.php?moduli=verbit&kirjain=j">J</a></div>
								<div class="init"><a href="/ymmarra/index.php?moduli=verbit&kirjain=k">K</a></div>
								<div class="init"><a href="/ymmarra/index.php?moduli=verbit&kirjain=l">L</a></div>
								<div class="init"><a href="/ymmarra/index.php?moduli=verbit&kirjain=m">M</a></div>
								<div class="init"><a href="/ymmarra/index.php?moduli=verbit&kirjain=n">N</a></div>
								<div class="init"><a href="/ymmarra/index.php?moduli=verbit&kirjain=o">O</a></div>
								<div class="init"><a href="/ymmarra/index.php?moduli=verbit&kirjain=p">P</a></div>
								<div class="init"><a href="/ymmarra/index.php?moduli=verbit&kirjain=r">R</a></div>
								<div class="init"><a href="/ymmarra/index.php?moduli=verbit&kirjain=s">S</a></div>
								<div class="init"><a href="/ymmarra/index.php?moduli=verbit&kirjain=t">T</a></div>
								<div class="init"><a href="/ymmarra/index.php?moduli=verbit&kirjain=u">U</a></div>
								<div class="init"><a href="/ymmarra/index.php?moduli=verbit&kirjain=v">V</a></div>
								<div class="init"><a href="/ymmarra/index.php?moduli=verbit&kirjain=y">Y</a></div>
								<div class="init"><a href="/ymmarra/index.php?moduli=verbit&kirjain=Ä">Ä</a></div>
						</div>					</div>
				</td>
				<td>
					<div id="main-content">
						<div id="path">
							<a href=".">Etusivu</a> &gt; <a href="/ymmarra/index.php?moduli=verbit&kirjain=P">P</a>						</div>
													<h1>PYSTYTTÄÄ</h1>
						<table cellspacing="0" cellpadding="0" border="0">
							<tr>
								<td colspan="2" style="padding-bottom:10px;"><strong>Aktiivin indikatiivi</strong></td>
							</tr>
							<tr>
								<td><pre>PREESENS                   
minä      pystytän         
sinä      pystytät         
hän       pystyttää        
me        pystytämme       
te        pystytätte       
he        pystyttävät      
 
PASSIIVI
          pystytetään      

IMPERFEKTI                 
         pystytin          
         pystytit          
         pystytti          
         pystytimme        
         pystytitte        
         pystyttivät       

PASSIIVI
         pystytettiin      

PERFEKTI
olen     pystyttänyt       
olet     pystyttänyt       
on       pystyttänyt       
olemme   pystyttäneet      
olette   pystyttäneet      
ovat     pystyttäneet      

PASSIIVI
on       pystytetty        

PLUSKVAMPERFEKTI
olin     pystyttänyt       
olit     pystyttänyt       
oli      pystyttänyt       
olimme   pystyttäneet      
olitte   pystyttäneet      
olivat   pystyttäneet      

PASSIIVI
oli      pystytetty        
</pre></td>
								<td>&nbsp;&nbsp;&nbsp;</td>
								<td><pre>    KIELTOMUOTO
     en        pystytä
     et        pystytä
     ei        pystytä
     emme      pystytä
     ette      pystytä
     eivät     pystytä


     ei        pystytetä  

   
     en        pystyttänyt
     et        pystyttänyt
     ei        pystyttänyt
     emme      pystyttäneet
     ette      pystyttäneet
     eivät     pystyttäneet


     ei        pystytetty  


 en      ole pystyttänyt
 et      ole pystyttänyt
 ei      ole pystyttänyt
 emme    ole pystyttäneet
 ette    ole pystyttäneet
 eivät   ole pystyttäneet


  ei      ole pystytetty  


 en    ollut  pystyttänyt
 et    ollut  pystyttänyt
 ei    ollut  pystyttänyt
 emme  olleet pystyttäneet
 ette  olleet pystyttäneet
 eivät olleet pystyttäneet


 ei    ollut  pystytetty
</pre></td>
							</tr>
						</table>
						<table cellspacing="0" cellpadding="0" border="0">
							<tr>
								<td colspan="2" style="padding-bottom:10px;"><strong>Aktiivin konditionaali</strong></td>
							</tr>
							<tr>
								<td><pre>PREESENS 
minä     pystyttäisin      
sinä     pystyttäisit      
hän      pystyttäisi       
me       pystyttäisimme    
te       pystyttäisitte    
he       pystyttäisivät    

PASSIIVI
         pystytettäisiin   

PERFEKTI
olisin   pystyttänyt       
olisit   pystyttänyt       
olisi    pystyttänyt       
olisimme pystyttäneet      
olisitte pystyttäneet      
olisivat pystyttäneet      

PASSIIVI
olisi    pystytetty        
</pre></td>
								<td>&nbsp;&nbsp;&nbsp;</td>
								<td><pre> 
  en          pystyttäisi
  et          pystyttäisi
  ei          pystyttäisi
  emme        pystyttäisi
  ette        pystyttäisi
  eivät       pystyttäisi


  ei          pystytettäisi  


 en olisi    pystyttänyt
 et olisi    pystyttänyt
 ei olisi    pystyttänyt
 emme olisi  pystyttäneet
 ette olisi  pystyttäneet
 eivät olisi pystyttäneet


  ei olisi    pystytetty
</pre></td>
							</tr>
						</table>
						<table cellspacing="0" cellpadding="0" border="0">
							<tr>
								<td colspan="2" style="padding-bottom:10px;"><strong>Aktiivin potentiaali</strong></td>
							</tr>
							<tr>
								<td><pre>PREESENS
minä     pystyttänen       
sinä     pystyttänet       
hän      pystyttänee       
me       pystyttänemme     
te       pystyttänette     
he       pystyttänevät     

PASSIIVI
         pystytettäneen    

PERFEKTI
lienen   pystyttänyt       
lienet   pystyttänyt       
lienee   pystyttänyt       
lienemme pystyttäneet      
lienette pystyttäneet      
lienevät pystyttäneet      

PASSIIVI
lienee   pystytetty        
</pre></td>
								<td>&nbsp;&nbsp;&nbsp;</td>
								<td><pre> 
 en          pystyttäne
 et          pystyttäne
 ei          pystyttäne
 emme        pystyttäne
 ette        pystyttäne
 eivät       pystyttäne


  ei          pystytettäne  


 en    liene pystyttänyt
 et    liene pystyttänyt
 ei    liene pystyttänyt
 emme  liene pystyttäneet
 ette  liene pystyttäneet
 eivät liene pystyttäneet


  ei    liene pystytetty
</pre></td>
							</tr>
						</table>
						<table cellspacing="0" cellpadding="0" border="0">
							<tr>
								<td colspan="2" style="padding-bottom:10px;"><strong>Aktiivin imperatiivi</strong></td>
							</tr>
							<tr>
								<td><pre>PREESENS

(sinä)   pystytä           
(hän)    pystyttäköön      
(me)     pystyttäkäämme    
(te)     pystyttäkää       
(he)     pystyttäkööt      

PASSIIVI
         pystytettäköön    

PERFEKTI

ole      pystyttänyt       
olkoon   pystyttänyt       
olkaamme pystyttäneet      
olkaa    pystyttäneet      
olkoot   pystyttäneet      

PASSIIVI

olkoon   pystytetty        
</pre></td>
								<td>&nbsp;&nbsp;&nbsp;</td>
								<td><pre> 

   älä         pystytä 
   älköön      pystyttäkö
   älkäämme    pystyttäkö
   älkää       pystyttäkö
   älkööt      pystyttäkö


   älköön      pystytettäkö  



  älä ole       pystyttänyt
  älköön olko   pystyttänyt
  älkäämme olko pystyttäneet
  älkää olko    pystyttäneet
  älkööt olko   pystyttäneet



 älköön olko   pystytetty
</pre></td>
							</tr>
						</table>
						<table cellspacing="0" cellpadding="0" border="0">
							<tr>
								<td colspan="2" style="padding-bottom:10px;"><strong>Verbin nominaalimuodot</strong></td>
							</tr>
							<tr>
								<td><pre>I INFINITIIVI              

Lyhyempi muoto:            
         pystyttää         

Pitempi muoto:             
         pystyttääkseni    
         pystyttääksesi
         pystyttääkseen
         pystyttääksemme
         pystyttääksenne
         pystyttääkseen

III  INFINITIIVI           

inessiivi    pystyttämässä 
elatiivi     pystyttämästä 
illatiivi    pystyttämään  
adessiivi    pystyttämällä
abessiivi    pystyttämättä 
instruktiivi pystyttämän   
                           
Passiivi
instruktiivi pystytettämän 
                           
                           
</pre></td>
								<td>&nbsp;&nbsp;&nbsp;</td>
								<td><pre> II INFINITIIVI

 inessiivi    pystyttäessä  
 instruktiivi pystyttäen 

 Passiivi
 inessiivi    pystytettäessä  






   IV INFINITIIVI

 nominatiivi  pystyttäminen
 partitiivi   pystyttämistä
     

 I PARTISIIPPI
 aktiivi      pystyttävä 
 passiivi     pystytettävä  

 II PARTISIIPPI
 aktiivi      pystyttänyt 
 passiivi     pystytetty
</pre></td>
							</tr>
						</table>

					</div>
				</td>
			</tr></table>		</div>
		<div id="footer"><a href="http://www.oph.fi/"><img src="i/oph_logo_ymmarrasuomea.gif" width="157" height="35" alt="OPH" /></a></div>
	</div>
</body>
</html>
